【裁判字號】    98,易,1753
【裁判日期】    980831
【裁判案由】    毒品危害防制條例
【裁判全文】
臺灣臺北地方法院刑事判決              98年度易字第1753號
公  訴  人  臺灣臺北地方法院檢察署檢察官
被      告  甲○○
上列被告因違反毒品危害防制條例案件，經檢察官提起公訴（98
年度毒偵字第1716號），被告於審理中就被訴事實先為有罪之陳
述，經本院當庭裁定改用簡式審判程序，判決如下：
    主  文
甲○○施用第二級毒品，處有期徒刑肆月，如易科罰金，以新臺
幣壹仟元折算壹日。扣案如附表一所示之物，沒收銷毀之；扣案
如附表二所示之物，均沒收。
    事  實
一、甲○○曾因違反毒品危害防制條例案件，經臺灣板橋地方法
    院以九十二年度毒聲字第三六四○號裁定送觀察、勒戒後，
    經評估認無繼續施用傾向，於民國九十三年十二月十七日執
    行完畢釋放出所，並由臺灣板橋地方法院檢察署檢察官以九
    十三年度毒偵緝字第四八七號、偵緝字第一八五九號為不起
    訴處分確定。竟不知悔改，於前開觀察勒戒執行完畢釋放後
    五年內之九十八年五月二十三日下午十時許，在臺北縣新店
    市○○路三八九號之九、Ｂ棟八樓內，以將甲基安非他命晶
    體（起訴書贅載安非他命）放入由塑膠管、玻璃球及養樂多
    空瓶組成之吸食器內後，火燒烤產生煙霧吸食之方式，施用
    第二級毒品甲基安非他命一次。嗣於同年月二十六日下午三
    時五十五分許，為警在上址搜索查獲，並扣得甲○○所有之
    如附表一、二所示之物，及非甲○○所有的玻璃球四個，復
    經其同意採尿送驗後呈甲基安非他命陽性反應，始悉上情。
二、案經臺北市政府警察局刑事警察大隊報請臺灣臺北地方法院
    檢察署檢察官偵查起訴。於本院審理中，甲○○就被訴事實
    先為有罪之陳述，經本院當庭裁定行簡式審判程序。
    理  由
一、前揭事實，業據被告甲○○坦承不諱，且經將被告前開遭查
    獲後採集之尿液，送臺灣尖端先進生技醫藥股份有限公司檢
    驗後，呈現安非他命、甲基安非他命陽性反應，此有該公司
    九十八年六月五日濫用藥物檢驗報告一紙附卷可稽（臺灣臺
    北地方法院檢察署九十八年度毒偵字第一七一六號卷第八五
    頁參照），該公司以酵素免疫分析法及氣相層析質譜儀分析
    法為初步檢驗及確認，其結果信而有徵，可為本院判斷之依
    據。又扣案如附表一所示之物，經送交通部民用航空局航空
    醫務中心以氣相層析質譜儀分析法鑑驗結果，亦呈第二級毒
    品甲基安非他命反應，有該中心九十八年六月八日航藥鑑字
    第○九八二七八九號毒品鑑定書可證（前開偵查卷第八○頁
    參照），上開證據均足佐被告首揭任意性自白與事實相符。
    次查被告曾因違反毒品危害防制條例案件，經臺灣板橋地方
    法院以九十二年度毒聲字第三六四○號裁定令入勒戒處所觀
    察勒戒，經評估認無繼續施用傾向，於九十三年十二月十七
    日執行完畢釋放出所，並由臺灣板橋地方法院檢察署檢察官
    以九十三年度毒偵緝字第四八七號、偵緝字第一八五九號為
    不起訴處分確定等情，有其臺灣高等法院被告前案紀錄表一
    份在卷足證，核屬受觀察勒戒執行完畢釋放五年內再犯毒品
    危害防制條例第十條之罪。事證明確，被告犯行洵堪認定，
    應予依法論科。
二、按甲基安非他命，依毒品危害防制條例第二條第二項第二款
    規定，屬第二級毒品。核被告所為，係違反毒品危害防制條
    例第十條第二項之施用第二級毒品罪。被告持有第二級毒品
    甲基安非他命之低度行為，為前述施用之高度行為所吸收，
    不另論罪。爰審酌被告經觀察勒戒後，仍重蹈覆轍，無法戒
    除毒癮，惟犯罪後坦承犯罪，態度堪可，暨其動機、目的等
    一切情狀，量處如主文所示之刑，並諭知易科罰金之折算標
    準，以資儆懲。
三、扣案如附表一所示之物，應依毒品危害防制條例第十八條第
    一項前段規定，不問屬於犯人與否，沒收銷燬之。附表二編
    號(一)所示之物，為包裝附表一所示毒品而供被告持有該毒品
    所用之物；附表二編號(二)所示之物，乃由塑膠管、玻璃球及
    養樂多空瓶組成之吸食器，尚有其他用途，非專供施用毒品
    之器具，但仍屬供被告本案施用毒品所用之物。前述附表二
    所示之物均為被告所有，業據被告供明（本院卷參照），爰
    均依刑法第三十八條第一項第二款規定沒收。另扣案之玻璃
    球四個，被告於審理中否認為其所有，且無其他積極證據足
    認屬被告所有，又非違禁物，不能宣告沒收，檢察官論請沒
    收，容有誤會，併此敘明。
據上論斷，應依刑事訴訟法第二百七十三條之一第一項、第二
百九十九條第一項前段，毒品危害防制條例第十條第二項、第十
八條第一項前段，刑法第十一條前段、第四十一條第一項前段、
第三十八條第一項第二款，判決如主文。
本案經檢察官蔡偉逸到庭執行職務。
中    華    民    國    98    年    8    月    31     日
                  刑事第十庭   法  官  姚念慈
上正本證明與原本無異。
如不服本判決應於收受送達後10日內向本院提出上訴書狀，並應
敘述具體理由；其未敘述上訴理由者，應於上訴期間屆滿後20日
內向本院補提理由書（均須按他造當事人之人數附繕本）。
                               書記官  劉芸珊
中    華    民    國    98    年    8     月    31    日
附表一：
    含第二級毒品甲基安非他命成分之白色透明結晶塊（淨重○
    ．五六二○公克、取樣○．○○○一公克檢驗、驗餘淨重○
    ．五六一九公克）。
附表二：
    (一)包裝附表一所示毒品之包裝袋一枚。
    (二)由塑膠管、玻璃球及養樂多空瓶組成之吸食器一組。
附錄本案論罪科刑法條全文：
毒品危害防制條例第10條：
施用第一級毒品者，處六月以上五年以下有期徒刑。
施用第二級毒品者，處三年以下有期徒刑。


司法院資訊處製作；財團法人民間司法改革基金會備份。
